【裁判字號】    91,國再微,3
【裁判日期】    920124
【裁判案由】    國家賠償
【裁判全文】
臺灣臺北地方法院民事裁定  九十一年國再微字第三號
    再審原告      甲○○
右再審原告與再審被告台北市監理處間請求國家賠償事件，再審原告對於本院九十一
年國小上字第一號確定判決提起再審之訴，並為訴之追加，本院裁定如左：
    主      文
再審原告追加之訴駁回。
訴訟費用由再審原告負擔。
    理      由
一民事訴訟法第四百九十六條第一項規定：「有左列各款情形之一者，得以再審之訴
  對於確定終局判決聲明不服。但當事人已依上訴主張其事由或知其事由而不為主張
  者，不在此限：．．．」是以對於確定終局判決聲明不服，為提起再審之訴之要件
  。又「訴訟標的對於數人必須合一確定」中所謂「合一確定」，係指依法律之規定
  必須數人一同起訴或一同被訴，否則當事人之適格有欠缺而言。
二本件據再審原告訴狀所載，其對於本院九十一年度國小上字第一號起再審之訴，並
  追加再審被告交通部、中華電信股份有限公司數據通信分公司，聲明請求判決：(一)
  原確定判決廢棄，(二)再審被告台北市監理處及追加被告應給付再審原告新台幣九千
  七百八十七元，及自民國九十年五月十六日起至清償日止，按年息百分之五計算之
  利息。理由略以：系爭電子公路監理網網站系統為交通部與中華電信委託代辦合約
  ，倘中華電信就因其提供資料設計或設置在該網站供民眾有償付費取用資訊有錯誤
  或缺失，則該錯誤或缺失就民眾損害之發生及有責任原因之事實具有相當因果關係
  ，除再審被告台北市監理處應負損害賠償義務外，應追加交通部及中華電信為共同
  被告，因本訴訟標的法律關係對於數人必須合一確定，應追加共同再審被告以資合
  一確定等語。
三經查：本院九十一年度國小上字第一號判決，係以台北市監理處並非該網路系統之
  設置或管理者，而認再審原告主張台北市監理處應負賠償責任為無理由，該案件並
  未對交通部、中華電信股份有限公司數據通信分公司為審理判決，業經本院調閱該
  卷宗足憑。又本件再審原告對再審被告台北市監理處提起再審之訴部分，業經本院
  駁回其再審之訴。再本件並無訴訟標的法律關係對於台北市監理處、交通部、中華
  電信股份有限公司數據通信分公司必須合一確定之情形。是以再審原告提起再審之
  訴，對交通部、中華電信股份有限公司數據通信分公司為訴之追加，為不合法，應
  予駁回。
四依民事訴訟法第四百三十六條之三十二第四項、第五百零二條第一項，裁定如主文
  。
中      華      民      國    九十二    年      一      月    二十四    日
                                      民事第五庭審判長法官  吳青蓉
                                                      法官  張松鈞
                                                      法官  周美雲
右為正本係照原本作成
本裁定不得抗告
中      華      民      國    九十二    年      一      月    二十四    日
                                                    書記官  王宜玲


司法院資訊處製作；財團法人民間司法改革基金會備份。
